# 关于合同履约成本的问题

提问人：yjhly2011 时间：2022-01-21 09:25:08
各位好， 2021 年注会教材 364 页：合同履约成本
企业为履行合同可能会发生各种成本，企业在确认收入的同时应当对这些成本进行分析，属于存货、固定资产、无形资产等规范范围的，应当按照相关章节进行会计处理，不属于其他章节规范范围且同时满足下列条件的，应当作为合同履约成本确认为一项资产：
一是该成本与一份当前或预期取得的的合同直接相关；二是该成本增加了企业未来用于履行（或持续履行）履约义务的资源；三是该成本预期能够收回。
相关例题：
甲公司与乙公司签订合同，为其信息中心提供管理服务，合同期限为 5 年。在向乙公司提供服务之前，甲公司设计并搭建了一个信息技术平台供其内部使用，该信息技术平台由相关的硬件和软件组成。甲公司需要提供设计方案，将该信息技术平台与乙公司现有的信息系统对接，并进行相关测试。该平台并不会转让给乙公司，但是将用于向乙公司提供服务。甲公司为该平台的设计、购买硬件和软件以及信息中心的测试发生了成本。除此之外，甲公司专门指派两名员工，负责向乙公司提供服务。本例中，甲公司为履行合同发生的上述成本中，购买硬件和软件的成本应当分别按照固定资产和无形资产进行会计处理；设计服务成本和信息中心的测试成本不属于其他章节的规范范围，但是这些成本与履行该合同直接相关，并且增加了甲公司未来用于履行履约义务（即提供管理服务）的资源，如果甲公司预期该成本可通过未来提供服务收取的对价收回，则甲公司应当将这些成本确认为一项资产。甲公司向两名负责该项目的员工支付的工资费用，虽然与向乙公司提供服务有关，但是由于其并未增加企业未来用于履行履约义务的资源，因此，应当于发生时计入当期损益。
问题： 甲公司向两名负责该项目的员工支付的工资费用，个人理解是可直接归属于该合同的成本的，因为可明确区分，是否也可以理解为因为该业务增加了人员的支出，增加了企业未来用于履行履约义务的资源，如果判断“增加了企业未来用于履行履约义务的资源”，仅是购物实物资产吗？
谢谢！

回答人：chenyiwei
甲公司向两名负责该项目的员工支付的工资费用，仅仅是为了获取该等员工在当期提供的服务，后续为了获取服务还需支付后续期间的工资薪金。且在该等员工系提供常规、重复性服务的情况下，本期的服务不会增加未来期间用于履约的资源。所以这些工资费用不满足资本化的条件。

提问人：yjhly2011 时间：2022-01-23 10:48:57
谢谢陈版主的回复，按照您的解析，是否可以这样理解：合同履约成本一般不会包括企业所属员工的职工薪酬，因为员工与企业有合同，即企业无业务发生，也须支付工资等。根据例题，如果企业支付专门指派的这两名员工的工资中包括绩效工资或提成（根据服务该客户得出），是否要将其中的绩效工资或提成核算进合同取得成本中，谢谢！

回答人：chenyiwei
合同履约成本当然包含人工成本支出。“合同履约成本一般不会包括企业所属员工的职工薪酬”的理解是不恰当的。合同履约成本不仅仅是增量成本。